臺灣彰化地方法院刑事判決　　　　　　　 94年度易字第546號
公　訴　人　臺灣彰化地方法院檢察署檢察官
被　　　告　甲○○
上列被告因違反電子遊戲場業管理條例等案件，經檢察官聲請簡
易判決處刑（94年度速偵字第226號），本院改依通常程序審理
判決如下：
        主  文
甲○○共同違反未依電子遊戲場業管理條例規定辦理營利事業登
記，不得經營電子遊戲場業之規定，處有期徒刑參月，如易科罰
金，以參佰元折算壹日。
扣案之賭博性電子遊戲機具「超級神龍」壹台（含IC板壹塊）、
機具內賭資新臺幣玖仟柒佰肆拾元，均沒收。
        事  實
一、甲○○明知未依電子遊戲場業管理條例規定辦理營利事業登
    記者，不得經營電子遊戲場業，竟未經主管機關核准且未辦
    理營利事業登記，並基於普通賭博之概括犯意，自民國九十
    三年八月三十日起，與姓名年籍不詳，綽號「阿弟」之成年
    男子，共同基於概括之犯意聯絡，在甲○○所經營、位於彰
    化縣田中鎮○路里○○路○段九一一號之公眾得出入場所卡
    拉OK小吃店內，由綽號「阿弟」之成年男子提供其所有之電
    子遊戲機具「超級神龍」一台，在上址擺放，而連續與不特
    定賭客對賭財物，由賭客以投入新臺幣（下同）十元硬幣之
    方式押注把玩該機具，再以機具顯示之分數，依一比一之比
    例向甲○○兌換現金，若未押中則賭資歸甲○○及綽號「阿
    弟」之男子平分。嗣於九十四年三月十一日十七時許，為警
    在上址當場查獲，並扣得賭博性電子遊戲機具「超級神龍」
    一台（含IC板一塊）及機具內之賭資九千七百四十元。
二、案經彰化縣警察局田中分局報請臺灣彰化地方法院檢察署檢
    察官偵查後聲請簡易判決處刑。
        理  由
一、訊據被告甲○○供承於前揭時地為警查獲上開電子遊戲機具
    及其內硬幣，且未曾依電子遊戲場業管理條例辦理營利事業
    登記證等情，雖矢口否認有何前揭犯行，辯稱：前揭電子遊
    戲機具係朋友放在伊店內供伊把玩，並無營業之意，亦未供
    他人賭博，機具內之硬幣均係買菜剩餘之零錢所投入累積云
    云。惟查：
（一）上揭事實，業據被告甲○○於檢察官九十四年三月十一日
      偵查訊問時坦承不諱，並有臨檢紀錄表一紙、攝有查獲現
      場、賭博機具及賭資硬幣外觀等內容之相片八張附卷可憑
      ，復有賭博性電子遊戲機具「超級神龍」一台（含IC板一
      塊）及機具內之賭資九千七百四十元扣案可資佐證。
（二）次查依卷附攝有賭資硬幣外觀之相片顯示機具內之硬幣均
      為面額十元硬幣，並無面額五元或一元之硬幣，此有前揭
      相片存卷可據，倘本件機具內之硬幣果真如被告所辯係買
      菜剩餘之零錢投入所累積，則依一般社會經驗，於買菜後
      所剩之零錢，除面額十元之硬幣外，亦常包括面額五元或
      一元之零錢，則被告於存入高達九千餘元之硬幣中，竟全
      數均為面額十元硬幣，而無任何一枚面額五元或一元之硬
      幣，亦與常情有違，其前開所為辯解，殊值存疑，實難採
      信。
（三）另查證人乙○○雖於本院審理時到庭證稱其自九十三年十
      二月二十日以後，每天中午十二時至下午六時許，均會前
      往被告經營之卡拉OK小吃店內唱歌，於該店消費期間未曾
      看見有客人把玩上開電子遊戲機具，只有看到被告自己在
      把玩等語，然查證人乙○○證稱係自九十三年十二月二十
      日以後始開始前往被告經營之卡拉OK小吃店消費，與本件
      起訴事實認定被告係從九十三年八月三十日起擺設賭博機
      具供不特定人賭博，二者期間已然有別，且證人乙○○前
      揭證述於每日前往消費之時段為中午十二時至下午六時，
      與被告經營之卡拉OK小吃店係營業至夜間八、九點，兩者
      時段亦有落差，是證人乙○○既非全程見聞被告經營卡拉
      OK小吃店之全部情形，則其所片段見聞之情形是否為事實
      之全貌，已非無疑，參諸證人乙○○於回答本院訊問時表
      示自九十三年十二月起，每天中午十二時起到下午六時止
      ，包含假日、刮風下雨、除夕、颱風天，亦均會到被告所
      開設之卡拉OK小吃店消費，以及證人乙○○自承患有重聽
      ，卻仍表示每日必然前往被告經營之卡拉OK小吃店唱歌，
      顯然與一般人之生活經驗有異，其刻意迴護被告之詞溢於
      言表，是其證詞之真實性，亦有可議，不足採信。
（四）綜上所陳，本件被告前揭所辯各節，均無可採，本件事證
      明確，被告上開犯行，堪以認定，應予依法論科。
二、核被告所為，係違反電子遊戲場業管理條例第十五條之規定
    ，應依同條例第二十二條之規定論處；另被告在公眾得出入
    之場所，以上開賭博性電子遊戲機具與不特定人對賭，則係
    犯刑法第二百六十六條第一項前段之在公眾得出入之場所賭
    博財物罪。被告就上開犯行，與綽號「阿弟」之成年男子，
    有犯意聯絡與行為分擔，為共同正犯。又被告先後多次之普
    通賭博犯行，時間緊接，犯罪構成要件相同，顯係基於概括
    之犯意反覆為之，為連續犯，應依刑法第五十六條之規定論
    以一罪，並加重其刑。另被告所犯上開二罪之間，有方法結
    果之牽連關係，為牽連犯，應依刑法第五十五條之規定，從
    一較重之電子遊戲場業管理條例第二十二條之罪處斷。爰審
    酌被告之品行、智識程度，犯罪之動機、目的、手段、所得
    之利益、所生之危害，及犯罪後猶一再飾詞卸責，顯然未見
    悔悟之心等一切情狀，量處如主文所示之刑，並諭知易科罰
    金之折算標準，以示懲儆。扣案之賭博性電子遊戲機具「超
    級神龍」一台（含IC板一塊）及自上開機具內取出之賭資九
    千七百四十元，係屬當場賭博之器具及在賭檯上之財物，均
    應併依刑法第二百六十六條第二項規定，宣告沒收之。
據上論斷，應依刑事訴訟法第四百五十二條、第二百九十九條第
一項前段，電子遊戲場業管理條例第二十二條，刑法第十一條前
段、第二十八條、第二百六十六條第一項前段、第二項、第五十
五條、第四十一條第一項前段，罰金罰鍰提高標準條例第一條前
段、第二條，判決如主文。
本案經檢察官江孟芝到庭執行職務。
中　　華　　民　　國　　94　　年　　11　　月　 　8　　日
                  臺灣彰化地方法院刑事第三庭
                      審判長法官  李  進  清
                      法      官  王  昌  鑫
                      法      官  紀  佳  良
以上正本證明與原本無異。
如不服本判決，應於判決送達後10日內，向本院提出上訴狀 (須
附繕本)。
中　　華　　民　　國　　94　　年　　11　　月　　15　　日
                      書  記  官  張  木  松
附錄法條：
電子遊戲場業管理條例第22條
違反第 15 條規定者，處行為人 1 年以下有期徒刑、拘役或科或
併科新台幣50萬元以上250 萬元以下罰金。
中華民國刑法第266條第1項前段、第2項
(普通賭博罪與沒收物)
在公共場所或公眾得出入之場所賭博財物者，處 1 千元以下罰金
。但以供人暫時娛樂之物為賭者，不在此限。
當場賭博之器具與在賭檯或兌換籌碼處之財物，不問屬於犯人與
否，沒收之。
